【裁判字號】    89,易,3436
【裁判日期】    891129
【裁判案由】    違反電子遊戲場業管理條例
【裁判全文】
台灣台中地方法院刑事判決                        八十九年度易字第三四三六號
    公  訴  人  台灣台中地方法院檢察署檢察官
    被      告  乙○○
    選任辯護人  施瑞章
右列被告因違反電子遊戲場業管理條例案件，經檢察官聲請以簡易判決處刑（聲請案
號：八十九年度偵字第一三一三０號），本院豐原簡易庭認不得以簡易判決處刑，移
請本院刑事庭依通常程序審理，本院判決如左：
    主  文
乙○○共同違反未依電子遊戲場業管理條例規定辦理營利事業登記證，不得經營電子
遊戲場業規定，處有期徒刑參月，如易科罰金，以參佰元折算壹日。
    事  實
一、乙○○與丙○○（業經本院八十九年度易字第二六一二號判處有期徒刑三月）自
    民國（下同）八十八年八月間起，由丙○○在台中縣大雅鄉○○村○○路○段八
    號經營雅環保齡球館，由乙○○提供賽車台等益智類電子遊戲機共計六十一台（
    聲請書誤載為四十三台，詳如附表），寄檯擺設在該處共同經營電子遊戲場業，
    並約定該部分電子遊戲機營業所得由乙○○抽取六成，丙○○則分得四成。嗣於
    八十九年二月三日總統明令公布施行「電子遊戲場業管理條例」，該條例於同年
    月五日生效之後，丙○○、乙○○二人竟仍基於共同之犯意聯絡，未依電子遊戲
    場業管理條例之規定辦理電子遊戲場業之營利事業登記，仍在上址繼續擺設前開
    電子遊戲機供不特定人把玩營利。嗣於八十九年六月四日晚上十一時十五分許，
    為警持檢察官簽發之搜索票前往上址執行搜索時當場查獲，並扣得電子遊戲機共
    一百零四台（其中四十三台係不詳姓名人寄放）。
二、案經檢察官自動檢舉偵查聲請簡易判決處刑，本院豐原簡易庭認不得以簡易判決
    處刑，移請本院刑事庭依通常程序審理。
    理  由
一、訊據被告乙○○對於在右揭時地擺設前開電子遊戲機供不特定人遊戲以營利，並
    與丙○○以六、四分帳之方式瓜分營利所得，且未向主管機關辦理營利事業登記
    之犯罪事實均自白不諱，復有搜索扣押證明筆錄及現場平面圖、責付保管單等在
    卷足資佐證。又扣案之電子遊戲機共有一百零四台，其中賽車六台、射擊八台、
    跳舞機一台、聽演奏機一台、鋼琴演奏機一台、小賽車一台、快打機一台及方塊
    機、三國誌、炸蛋超人、泡泡龍等四十二台（即搜索扣押筆錄所示編號一至九之
    物），前開合計六十一台係被告乙○○所寄檯之電子遊戲機，業據被告乙○○自
    白在卷，亦為丙○○於警訊、偵查及本院審理時所不否認，核與前往查獲之台中
    縣警察局豐原分局巡官甲○○證述之情節相符，復有搜索扣押證明筆錄一紙在卷
    足參。而前開扣案之電子遊戲機均屬益智性之遊戲機等情，亦據證人甲○○到庭
    結證屬實，復有責付保管單在卷足稽。又查電子遊藝場業管理條例於八十九年二
    月三日經總統公布施行，並自同年月五日生效，本件被告乙○○將前開電子遊戲
    機寄檯於該條例公布施行後仍未依該條例規定辦理營例事業登記證之丙○○所經
    營之雅環保齡球館內，且將營利所得以六、四分帳之方式瓜分，自屬共同經營電
    子遊戲場業甚明。揆諸前說明，本件事證明確，被告犯行洵堪認定。
二、核被告乙○○所為，係犯電子遊戲場業管理條例第二十二條之違反未依電子遊戲
    場業管理條例第十五條規定辦理營利事業登記，不得經營電子遊戲場業規定之罪
    。又被告乙○○與丙○○之間，有犯意聯絡及行為分擔，應論以共同正犯。爰審
    酌被告之動機、目的、手段、經營時間之長短、所設電子遊戲機之數量及犯罪後
    態度等一切情狀，量處如主文所示之刑，並諭知易科罰金之折算標準，以示懲儆
    。至扣案如附表所示之電子遊戲機共六十一台，均屬益智類之電子遊戲機已如前
    述，雖係被告擺設於丙○○所經營而未依電子遊戲場業管理條例規定辦理營利事
    業登記證之雅環保齡球館內，係被告所有且供本件犯罪所用之物，惟並非違禁物
    ，依刑法第三十八條第三項前段及第一項第二款規定，係得沒收之物，並非應予
    沒收之物，是其沒收與否，法院仍得依實際情況而為適當之裁量。查本件扣案之
    電子遊戲機既屬益智類而非賭博性機具，而電子遊戲場業管理條例課以業者須先
    辦妥營利事業登記證始得營業之規定，於八十九年二月三日始經總統公布而於同
    -- 年月五日生效之情形，尚非普及而為廣大業者所知悉，況被告並未以該電子
    遊戲機作為賭博等違背社會風俗之用，再參以被告所涉僅係最重本刑為一年以下
    有期徒刑之罪，如將扣案之大批益智類電子遊戲機予以沒收而致被告財產上蒙受
    重大損失，就其所受處罰之刑度與其所受損害財產之價值相較，亦與比例原則不
    符，被告受經此偵、審程序，對於前開條例課以業者須先辦妥營利事業登記證始
    得營業之規定，信必已為知悉而無再犯之虞。再者，同案被告丙○○前經本院以
    八十九年度易字第二六一二號判處有期徒刑三月，惟該判決對於扣案之電子遊戲
    機亦未予宣告沒收，此有該判決在卷足參。綜上所述，本院審酌上情，認本件扣
    案如附表所示之電子遊戲機以不予宣告沒收為妥，爰不為沒收之諭知，附此敘明
    。
據上論斷，應依刑事訴訟法第四百五十二條、二百九十九條第一項前段、電子遊戲場
業管理條例第十五條、第二十二條、刑法第十一條、第二十八條、第四十一條、罰金
罰鍰提高標準條例第二條，判決如主文。
本案經檢察官陳松吉到庭執行職務。
中    華    民    國    八十九    年      十一      月      二十九      日
                                  台灣台中地方法院刑事第六庭
                                      法  官    簡  賢  坤
右正本證明與原本無異。
如不服本判決，應於判決送達後十日內向本院提出上訴狀，上訴於臺灣高等法院臺中
分院( 須附繕本 )。
                                      書記官
中    華    民    國    八十九    年      十一      月      二十九      日
附錄本案論罪科刑法條全文：
電子遊戲場業管理條例
第十五條：
未依本條例規定辦理營利事業登記證者，不得經營電子遊戲場業。
第二十二條：
違反第十五條規定者，處行為人一年以下有期徒刑、拘役或科或併科新台幣五十萬元
以上二百五十萬元以下罰金。
附表（見八十九年度偵字第九九六七號卷內之搜索扣押證明筆錄所示編號一至九，其
      中編號六業經刪除）。
一、賽車陸台。
二、射擊捌台。
三、跳舞機壹台。
四、聽演奏機壹台。
五、鋼琴演奏機壹台。
六、小賽車壹台。
七、快打機壹台。
八、方塊機、三國誌、炸蛋超人、泡泡龍等合計四十二台。


司法院資訊處製作；財團法人民間司法改革基金會備份。
